【裁判字號】    97,易,1190
【裁判日期】    970829
【裁判案由】    竊盜等
【裁判全文】
臺灣彰化地方法院刑事判決              97年度易字第1190號
公  訴  人  臺灣彰化地方法院檢察署檢察官
被      告  乙○○
                      號
                    （現於彰化看守所羈押中）
上列被告因竊盜等案件，經檢察官提起公訴（97年度偵字第4970
、5103號），被告於本院審理時自白犯罪，本院認有刑事訴訟法
第273 條之1 第1 項之情形，改依簡式審判程序審理判決如下：
    主  文
乙○○竊盜未遂，累犯，處有期徒刑月。又無故侵入他人住宅
，累犯，處拘役拾日，如易科罰金，以新台幣壹仟元折算壹日
。又夜間侵入住宅竊盜未遂，累犯，處有期徒刑伍月。有期徒刑
部分應執行有期徒刑柒月。
    事  實
一、乙○○前於民國（下同）96年間，因竊盜案件，經本院彰化
    簡易庭於96年7 月30日以96年度彰簡字第587 號判決判處有
    期徒刑3 月，如易科罰金，以新台幣1000元折算1 日確定，
    嗣經減為有期徒刑1 月又15日，如易科罰金，以新台幣1000
    元折算1 日，甫於97年3 月8 日縮刑期滿而執行完畢。詎猶
    不知悔改，竟意圖為自己不法之所有，為下列之竊盜行為：
  (一)於97年5 月23日下午1 時50分許，路過丙○○位於彰化縣線
    西鄉○○村○○路138 號住宅，因見該住宅之後門紗門僅以
    扣環扣住極易打開，遂徒手打開該後門紗門之扣環，未經丙○○同意，無故侵入丙○○位於上址之住宅內，於其翻動一
    樓房間內書桌抽屜，欲竊取財物之際，因適巧丙○○返家發
    覺報警而未得逞；
  (二)於97年5 月26日晚間7 時40分許，見甲○○位於彰化縣鹿港
    鎮○○里○○路○ 段2 巷150 號住宅之大門未關，即進入上
    址住宅內，欲竊取其內財物，惟正當其搜尋財物之時，即為
    甲○○返家發現而報警查獲上情。
二、案經丙○○訴由彰化縣和美分局、及彰化縣警察局鹿港分局
    報請臺灣彰化地方法院檢察署檢察官偵查起訴。
    理  由
一、本案被告乙○○所犯係死刑、無期徒刑、最輕本刑為3 年以
    上有期徒刑以外之罪，其於準備程序就前揭被訴事實為有罪
    之陳述，經法官告知簡式審判程序之旨，並聽取其與公訴人
    之意見後，本院認無不得或不宜改依簡式審判程序進行之處
    ，爰依刑事訴訟法第273 條之1 第1 項、第284 條之1 ，由
    法官進行簡式審判程序審理判決，合先敘明。
二、上揭犯罪事實，業據被告乙○○於警詢、偵訊及本院審理時
    均坦承不諱，核與證人即被害人丙○○、甲○○於警詢時所
    證述之情節相符，並有現場照片共11張在卷可稽，足見被告
    之自白與事實相符。本件事證明確，被告上開犯行均堪認定
    。
三、核被告乙○○就犯罪事實一(一)所為，係犯刑法第306 條之無
    故侵入他人住宅罪及同法第320 條第1 項、第3 項之竊盜未
    遂罪，就犯罪事實一(二)所為，係犯刑法第321 條第1 項第1
    款、第2 項之夜間侵入住宅竊盜未遂罪。被告無故侵入他人
    住宅罪及二次竊盜罪，均犯意各別，行為互殊，應予分論併
    罰。查被告前於96年間，因竊盜案件，經本院彰化簡易庭於
    96年7 月30日以96年度彰簡字第587 號判決判處有期徒刑3
    月，如易科罰金，以新台幣1000元折算1 日確定，嗣經減為
    有期徒刑1 月又15日，如易科罰金，以新台幣1000元折算1
    日，甫於97年3 月8 日縮刑期滿而執行完畢等情，有卷附之
    臺灣高等法院被告前案紀錄表可按，其受有期徒刑之執行完
    畢，5 年以內故意再犯本件有期徒刑以上之三罪，為累犯，
    應均依刑法第47條第1 項之規定加重其刑。又被告於犯罪事
    實一(一)、(二)所示之竊盜犯行，已著手於竊盜犯行之實施而未
    能得逞，均為未遂犯，依刑法第25條第2 項規定，均減輕其
    刑，並依法先加後減之。爰審酌被告前有多次竊盜前科，素
    行不佳，不思循正當途徑獲取所需，任意侵入他人之住宅竊
    取他人財物，對被害人之居家安全危害甚大，惟其於尚未竊
    得財物之際，即已遭屋主發現而未遂，與犯後坦承犯行之態
    度等一切情狀，分別量處如主文所示之刑，及就被告所犯侵
    入住宅部分諭知易科罰金之折算標準，並就有期徒刑之部分
    定其應執行之刑，以示懲儆。
據上論斷，應依刑事訴訟法第273 條之1 第1 項、第299 條第1
項前段，刑法第320 條第1 項、第3 項、第306 條、第321 條第
1 項第1 款、第2 項、第47條第1 項、第25條第2 項、第41條第
1 項前段、第51條第5 款，刑法施行法第1 條之1 第1 項、第2
項前段，判決如主文。
本案經檢察官張聖傳到庭執行職務。
中    華    民    國    97    年    8     月    29    日
                         刑事第二庭   法  官  黃齡玉
以上正本證明與原本無異。
如不服本判決，應於判決送達後10日內，向本院提出上訴書狀，
上訴書狀應「敘述具體上訴理由」，並按他造當事人之人數附繕
本。「切勿逕送上級法院」。
告訴人或被害人對於判決如有不服具備理由請求檢察官上訴者，
其上訴期間之計算係以檢察官收受判決正本之日期為準。
中    華    民    國    97    年    8     月    29    日
                                      書記官  林嘉賢
中華民國刑法第306條
（侵入住居罪）
無故侵入他人住宅、建築物或附連圍繞之土地或船艦者，處 1 年
以下有期徒刑、拘役或 3 百元以下罰金。
無故隱匿其內，或受退去之要求而仍留滯者，亦同。
中華民國刑法第320條
（普通竊盜罪、竊佔罪）
意圖為自己或第三人不法之所有，而竊取他人之動產者，為竊盜
罪，處 5 年以下有期徒刑、拘役或 5 百元以下罰金。
意圖為自己或第三人不法之利益，而竊佔他人之不動產者，依前
項之規定處斷。
前二項之未遂犯罰之。
中華民國刑法第321條
（加重竊盜罪）
犯竊盜罪而有左列情形之一者，處六月以上、五年以下有期徒刑
：
一、於夜間侵入住宅或有人居住之建築物、船艦或隱匿其內而犯
    之者。
二、毀越門扇、牆垣或其他安全設備而犯之者。
三、攜帶兇器而犯之者。
四、結夥三人以上而犯之者。
五、乘火災、水災或其他災害之際而犯之者。
六、在車站或埠頭而犯之者。
前項之未遂犯罰之。


司法院資訊處製作；財團法人民間司法改革基金會備份。
